臺灣板橋地方法院刑事判決　　　　　　　95年度訴字第2599號
公　訴　人　臺灣板橋地方法院檢察署檢察官
被　　　告　甲○○
上列被告因違反毒品危害防制條例案件，經檢察官提起公訴（95
年度毒偵字第5189、5316號）及移送併案審理（臺灣板橋地方法
院檢察署95年度毒偵字第5805號、95年度偵字第19954 號、95年
度毒偵字第6464號、96年度毒偵字第826 號），被告於準備程序
中對被訴之事實為有罪陳述，本院合議庭裁定由受命法官獨任行
簡式審判程序，並判決如下：
    主    文
甲○○施用第一級毒品，處有期徒刑壹年，扣案海洛因貳包（合
計淨重壹公克）、海洛因包（驗餘合計淨重零點貳公克）、
海洛因壹包（淨重壹點柒玖公克）、海洛因壹包（淨重零點壹玖
公克），均沒收銷燬，分裝袋貳袋、磅秤壹台均沒收；又施用第
二級毒品，處有期徒刑拾月，扣案甲基安非他命貳包（驗餘合計
淨重壹點肆陸公克）、甲基安非他命捌包（驗餘合計淨重捌點零
陸公克）、甲基安非他命包（驗餘合計淨重貳點肆貳公克）、
甲基安非他命壹包（驗餘淨重零點柒公克）、安非他命壹包（
淨重零點貳公克）、甲基安非他命玖包（驗餘合計淨重陸點玖伍
公克）均沒收銷燬，吸食器壹組、前揭分裝袋貳袋、前揭磅秤壹
台均沒收；應執行有期徒刑壹年陸月，扣案前揭海洛因貳包（合
計淨重壹公克）、海洛因包（合計淨重零點貳公克）、海洛
因壹包（淨重壹點柒玖公克）、海洛因壹包（淨重零點壹玖公克
）、甲基安非他命貳包（驗餘合計淨重壹點肆陸公克）、甲基安
非他命捌包（驗餘合計淨重捌點零陸公克）、甲基安非他命包
（驗餘合計淨重貳點肆貳公克）、甲基安非他命壹包（驗餘淨重
零點柒公克）、安非他命壹包（淨重零點貳公克）、甲基安非
他命玖包（驗餘合計淨重陸點玖伍公克），均沒收銷燬，扣案前
揭吸食器壹組、分裝袋貳袋、磅秤壹台均沒收。
    事    實
一、甲○○於民國90年間，因施用第一、二級毒品案件，經本院
    以91年度訴字第944 號判決就其施用第一級毒品部分，判處
    有期徒刑7 月，施用第二級毒品之部分判處有期徒刑4 月，
    後經公訴人對上開判決中施用第二級毒品之部分提起上訴（
    因有併辦部分原審未及審酌），經臺灣高等法院以91年度上
    訴字第2825號判決將此部分撤銷，並改判有期徒刑5 月確定
    ；又於91年間，因轉讓第二級毒品案件，經本院以91年度訴
    字第1805號判決判處有期徒刑8 月確定，上開判處有期徒刑
    7 月、5 月、8 月3 罪，經本院以92年度聲字第951 號裁定
    定應執行有期徒刑1 年6 月確定；又於92年間，因施用第二
    級毒品案件，經本院以92年度易緝字第239 判決判處有期徒
    刑6 月確定，並與上開有期徒刑1 年6 月接續執行，於94年
    4 月22日縮短刑期假釋出監（縮刑期滿日為94年12月7 日）
    ；其間，曾於89年間，因施用第二級毒品案件，經本院以89
    年度毒聲字第5942號裁定送勒戒處所觀察、勒戒後，認無繼
    續施用毒品傾向，於89年10月31日出所，併由臺灣板橋地方
    法院檢察署檢察官以89年度毒偵字第6581號為不起訴處分確
    定；又於同年間，因施用第二級毒品案件，經本院以90年度
    毒聲字第440 號裁定送勒戒處所觀察、勒戒後，認無繼續施
    用毒品傾向，於90年3 月30日出所，併由臺灣板橋地方法院
    檢察署檢察官以90年度毒偵緝字第216 號為不起訴處分確定
    ；再於90年間，因施用第一、二級毒品案件，經本院以91年
    度毒聲字第678 號裁定裁定令入戒治處所施以強制戒治，嗣
    經本院以91年度毒聲字第4095號裁定停止戒治付保護管束，
    該次施用第一、二級毒品犯行並經起訴，由本院及臺灣高等
    法院以分別上開91年度訴字第944 號、91年度上訴字第2825
    號判決，各判處有期徒刑7 月、5 月確定；嗣其於保護管束
    期間，又因施用第二級毒品安非他命，違反保護管束應遵守
    事項情節重大，經本院以92年毒聲字第725 號裁定撤銷保護
    管束，令入戒治處所施以強制戒治，惟嗣因毒品危害防制條
    例修正，而於93年1 月9 日出所，所涉刑案部分則經本院以
    上開92年度易緝字第239 號判決判處有期徒刑6 月確定；詎
    甲○○於前揭假釋期間內仍不知戒慎，猶自90年3 月30日接
    受前揭觀察勒戒執行完畢後5 年內，另又基於反覆持續施用
    第一級毒品海洛因之單一行為決意，自94年11月底某日起至
    95年9 月14日止，在臺北縣土城市○○路○ 段242 巷8 弄6
    號5 樓住處及臺北縣不詳地點，以將海洛因摻入香煙內點燃
    後吸食煙氣之方式，平均每天施用1 次，反覆多次施用海洛
    因；另又基於反覆持續施用第二級毒品甲基安非他命之單一
    行為決意，自94年11月底某日起至95年12月7 日止，在同前
    址，以將甲基安非他命置於玻璃球內燒烤後吸食煙氣之方式
    ，平均每天施用1 次，反覆多次施用甲基安非他命，而於前
    開期間內，甲○○先後於如附表編號1 至6 所示所示時地為
    警查獲（查獲時間、機關、地點、扣案物等，均詳如附表所
    示）。
二、案經臺北市政府警察局中正第二分局、臺北市政府警察局大
    安分局移送臺灣板橋地方法院檢察署檢察官偵查後起訴暨同
    署檢察官移送併案審理。
    理    由
一、認定犯罪事實所憑之證據及理由：
(一)、訊據被告對其在事實欄所述時、地，反覆多次施用第一級毒
    品海洛因、第二級毒品甲基安非他命之事實，於本院審理中
    自白不諱，而其先後6 次於如附表編號1 至6 所示時地為警
    查獲時，均同意接受員警採尿，經警將所採集尿液檢體送驗
    後，均呈甲基安非他命陽性反應；且其中於附表編號3 、5
    所示時、地為警查獲時所採集尿液檢體亦呈嗎啡、鴉片類陽
    性反應，有臺灣檢驗科技股份有限公司95年8 月3 日出具之
    濫用藥物尿液檢驗報告、臺灣尖端先進生技醫藥股份有限公
    司95年8 月9 日、95年8 月16日、95年9 月28日、95年12月
    15日出具之濫用藥物檢驗報告各1 份、臺北市政府警察局偵
    辦毒品案件尿液檢體委驗單4 紙、臺北市政府警察局北投分
    局查獲煙毒、麻藥案件尿液送驗紀錄簿1 紙份附卷足憑；又
    被告於如附表編號1 、3 、4 、5 所述時、地為警查獲時，
    所扣得白色粉末2 小包（合計淨重1 公克，即附表編號1所
    載扣案物，其鑑定書附於本院卷第33頁之法務部調查局95年
    8 月28日調科壹字第09523006410 號鑑定書）、白色粉末3
    包（合計淨重0.23公克，即附表編號3 所載扣案物，其鑑定
    書附於本院卷第81頁之法務部調查局95年9 月26日調科壹字
    第09523021060 號鑑定書）、白色粉末1 包（淨重1.79公克
    ，即附表編號4 所載扣案物，其鑑定書附於本院卷第46頁之
    法務部調查局95年9 月10日調科壹字第09523014010 號鑑定
    書）、白色粉末1 包（淨重0.19公克，即附表編號5 所載扣
    案物，其鑑定書附於本院卷第104 頁之法務部調查局95年10
    月24日調科壹字第09523029550 號鑑定書），經鑑定，確均
    含第一級毒品海洛因成分；其於如附表編號1 至6 所述時、
    地為警查獲時，所扣得白色透明結晶體2 包（驗餘合計淨重
    1.46公克，即附表編號1 所載扣案物，其鑑定書附於本院卷
    第39頁之臺北市政府警察局95年9 月4 日北市鑑毒字第47 2
    號鑑驗通知書）、白色結晶體8 包（驗餘合計淨重8.06公克
    ，即附表編號2 所載扣案物，其鑑定書附於本院卷第29頁背
    面之臺北市政府警察局95年8 月23日北市鑑毒字第457 號鑑
    驗通知書）、淡黃透明結晶體3 包（驗餘合計淨重2.42公克
    ，即附表編號3 所載扣案物，其鑑定書附於本院卷第49頁之
    臺北市政府警察局95年9 月13日北市鑑毒字第495 號鑑驗通
    知書）、白色透明結晶體1 包（驗餘淨重0.37公克，即附表
    編號4 所載扣案物，其鑑定書附於本院卷第102 背面之臺北
    市政府警察局95年11月6 日北市鑑毒字第662 號鑑驗通知書
    ）、白色結晶體1 包（淨重0.2 公克，即附表編號5 所載扣
    案物，其鑑定書附於95年度毒偵字第6464號偵查卷第21頁之
    臺北市政府警察局大安分局查獲涉嫌毒品危害防制條例毒品
    鑑驗報告書）、白色透明結晶體9 包（驗餘合計淨重6.95公
    克，即附表編號6 所載扣案物，其鑑定書附於本院卷第15 2
    頁之臺北市政府警察局95年3 月5 日北市鑑毒字第996 號鑑
    驗通知書），經鑑定，確均呈安非他命、甲基安非他命陽性
    反應等情，亦有前揭鑑定書在卷可憑；此外，並有如附表所
    示被告所有供本件施用安非他命犯罪所用之吸食器1 組，暨
    其所有供本件施用海洛因、安非他命犯罪時所用之分裝袋2
    袋、磅秤1 台等物扣案為憑，俱徵被告前開自白應與事實相
    符，可以採信。
(二)、次按觀察、勒戒或強制戒治執行完畢釋放後，5 年內再犯施
    用第一、二級毒品之罪者，檢察官應依法追訴，毒品危害防
    制條例第23條第2 項定有明文。查被告有如事實欄所載觀察
    勒戒紀錄，有臺灣板橋地方法院檢察署檢察官89年度毒偵字
    第6581號、90年度毒偵緝字第216 號不起訴處分書、臺灣板
    橋地方法院檢察署90年度毒偵字第3753號聲請簡易判決處刑
    書及臺灣高等法院被告前案紀錄表各1 份附卷足參，是被告
    於觀察勒戒執行完畢釋放後，5 年內再犯本件施用毒品罪，
    亦甚明確。綜上所述，本件事證已明，被告犯行堪以認定。
二、應適用之法律、科刑審酌事由及沒收物之處理：
(一)、核被告所為，係犯毒品危害防制條例第10條第1 項之施用第
    一級毒品罪及同條例第10條第2 項之施用第二級毒品罪；復
    按前開條例第10條第1 項固規定：「施用第一級毒品者，處
    6 月以上5 年以下有期徒刑。」同條例第2 項規定：「施用
    第二級毒品者，處3 年以下有期徒刑。」，而同條例第11條
    第1 、2 、4 項則分別規定：「持有第一級毒品者，處3 年
    以下有期徒刑、拘役或新臺幣5 萬元以下罰金。」、「持有
    第二級毒品者，處2 年以下有期徒刑、拘役或新臺幣3 萬元
    以下罰金。」、「持有毒品達一定數量者，加重其刑至2分
    之1 ，其標準由行政院定之。」又依行政院於93年1 月7 日
    訂定之「轉讓持有毒品加重其刑之數量標準」第2 條第1 項
    第1 款、第2 款規定，關於第一級毒品轉讓、持有淨重達5
    公克以上，第二級毒品轉讓、持有淨重達10公克以上者，加
    重其刑至2 分之1 。查本件被告於如附表所示時地為警查獲
    時所持有之第一級毒品海洛因共計7 包（合計淨重3.21公克
    ）未逾加重其刑之標準（淨重5 公克），本無加重其刑之問
    題，至其數次為警查獲時，所持有之第二級毒品即甲基安非
    他命雖共計24包（合計淨重19.46 公克），顯逾前述加重其
    刑之標準（淨重10公克），原應依法加重之，惟其因持有而
    應加重之刑與其所犯同條例第10條第2 項之罪相較，仍屬輕
    罪，是其因施用甲基安非他命而持有之行為，仍屬低度行為
    ，當為其施用之高度行為所吸收，不另論罪，附此敘明。另
    其施用前持有第一級毒品之低度行為，亦為其後之施用高度
    行為所吸收，亦不另論罪。又被告乃自94年11月底某日起始
    有如事實欄所述本件施用第一、二級毒品犯行，然其前因於
    90年間，施用第一、二級毒品案件，經本院以91年度訴字第
    944 號判決就其施用第一級毒品部分，判處有期徒刑7 月，
    施用第二級毒品之部分判處有期徒刑4 月，後經公訴人對上
    開判決中施用第二級毒品之部分提起上訴（因有併辦部分原
    審未及審酌），經臺灣高等法院以91年度上訴字第2825 號
    判決將此部分撤銷，並改判有期徒刑5 月確定；又於91年間
    ，因轉讓第二級毒品案件，經本院以91年度訴字第1805號判
    決判處有期徒刑8 月確定，上開判處有期徒刑7 月、5 月、
    8 月3 罪，經本院以92年度聲字第951 號裁定定應執行有期
    徒刑1 年6 月確定；又於92年間，因施用第二級毒品案件，
    經本院以92年度易緝字第239 判決判處有期徒刑6 月確定，
    並與上開有期徒刑1 年6 月接續執行後，於94年4 月22日縮
    短刑期假釋出監，縮刑期滿日為94年12月7 日等情，則有前
    揭臺灣高等法院被告前案紀錄表可憑，是被告為本件犯行時
    ，前揭所犯之罪所科處有期徒刑，顯未執行完畢，則公訴人
    於起訴書中記載請就被告本件犯行論以累犯等語，容有誤會
    ，併此敘明。
(二)、按連續犯之規定廢除後，對於部分習慣犯，例如竊盜、吸毒
    等犯罪，是否會因適用數罪併罰而使刑罰過重產生不合理之
    現象乙節，在實務運用上應可參考德、日等國之經驗，委由
    學界及實務以補充解釋之方式，發展接續犯之概念，對於合
    乎接續犯或包括一罪之情形，認為構成單一之犯罪，以限縮
    數罪併罰之範圍，用以解決上述問題，為此次刑法修正刪除
    第56條連續犯規定之立法理由所明載；又立法者針對特定刑
    罰規範之構成要件，已預設其本身係持續實行之複次行為，
    具備反覆、延續之行為特徵，故將之總括或擬製成一個構成
    要件之「集合犯」行為，因刑法評價上為構成要件之行為單
    數，應僅成立一罪。查毒品因具有成癮性、濫用性（此觀毒
    品危害防制條例第2 條之規定自明），立法實務首重以刑事
    處遇方式戒斷行為人毒癮，若無法收其實效，始依法追訴處
    罰（此觀毒品危害防制條例第20、23條之規定即明），故施
    用毒品本身具備反覆、延續之行為特徵，持續多次施用毒品
    始為此類犯罪之典型或常態，於刑法評價上，施用毒品應僅
    成立集合犯一罪（學者林鈺雄著「跨連新舊法之施用毒品行
    為—兼論行為單數與集合犯、接續犯概念之比較」，刊於95
    年7 月本土法學雜誌第84期第141 頁以下，亦採相同之見解
    ）。故有關行為人多次施用毒品之犯罪，本院基於前述施用
    毒品構成要件之反覆實行特徵，認為行為人如基於反覆實行
    之犯意，在密切接近之一定時、地，持續實行單次或複次之
    施用毒品行為，應僅成立集合犯一罪。據此，被告業已供承
    係於事實欄所述時地持續施用第一、二級毒品多次，施用頻
    率則均為每天各施用1 次；佐以被告前曾因施用毒品之犯行
    ，經觀察勒戒、強制戒治，卻仍再度於上述密切接近之時間
    、地點，施用第一、二級毒品多次，顯見被告本件乃係出於
    反覆施用第一、二級毒品之單一行為決意至明，在行為概念
    上，其前開期間內多次施用毒品海洛因、甲基安非他命之行
    為，應均各評價認係包括一罪之集合犯，較符合社會通念及
    刑法學理。至檢察官雖僅就被告於95年7 月17日晚間11時30
    分許、同年7 月28日凌晨4 時許，在臺北縣土城市○○路○
    段242 巷8 弄6 號5 樓之住處、臺北市○○市○○街58號4
    樓，施用第一級毒品；於95年7 月17日晚間11時30分許、同
    年7 月28日下午5 時50分許為警採集尿液前96小時內之某時
    ，在上開住所及不詳處所，施用第二級毒品安非他命之犯行
    提起公訴，惟被告其餘如犯罪事實欄所述施用第一、二級毒
    品犯行，與前揭經起訴論罪部分，各有包括一罪之集合犯關
    係，且經檢察官移送併案審理，即為起訴效力所及，本院自
    應併予審理。再者，刑法於94年2 月2 日經總統以華總一義
    字第09400014901 號令修正公布，並於95年7 月1 日施行，
    復參酌最高法院95年5 月23日刑事庭第8 次會議決議，新刑
    法第2 條第1 項之規定，係規範行為後法律變更所生新舊法
    律比較適用之準據法，於新刑法施行後，應適用新刑法第2
    條第1 項之規定，為「從舊從輕」之比較，惟行為後須法律
    有變更，方有新舊法之比較。是本件被告分別自94年11底某
    日起至95年9 月14日止、自94年11月底某日起至95年12月7
    日止，分別反覆多次施用海洛因、甲基安非他命之行為，既
    均各屬跨連新舊刑法施用第一、二級毒品之一個集合行為，
    其等行為終了並均在新刑法施行後，即不生新舊法比較及從
    輕原則問題，併予敘明（參見林鈺雄前開所著文章第141 頁
    以下」）。至其前開所犯2 罪，犯意各別、行為互殊，應予
    分論併罰。
(三)、茲審酌被告之素行、智識程度、犯罪之動機、目的、手段，
    前已因施用毒品犯行，經執行觀察勒戒、強制戒治及刑罰執
    行，仍再為本件犯行，顯未知所戒慎，暨其施用毒品行為對
    於自身及社會所造成之危害程度非輕；其施用毒品之次數、
    頻率暨其施用期間甚長；然犯後坦承犯行尚有悔意等一切情
    狀，就其前開所犯2 罪，分別量處如主文所示之刑，並定其
    應執行之刑，以示警懲。
(四)、扣案海洛因2 包（合計淨重1 公克）、海洛因3 包（合計淨
    重0.23公克）、海洛因1 包（淨重1.79公克）、海洛因1 包
    （淨重0.19公克）、甲基安非他命2 包（驗餘合計淨重1.46
    公克）、甲基安非他命8 包（驗餘合計淨重8.06公克）、甲
    基安非他命3 包（驗餘合計淨重2.42公克）、甲基安非他命
    1 包（驗餘淨重0.37公克）、甲基安非他命1 包（淨重0.2
    公克）、甲基安非他命9 包（驗餘合計淨重6.95公克），其
    內海洛因、甲基安非他命與包裹前開毒品之分裝袋共31只，
    二者在物理上難以析離，均應依毒品危害防制條例第18條第
    1 項前段規定沒收銷燬；扣案吸食器1 組為被告所有供本件
    施用甲基安非他命犯罪所用；分裝袋2 袋、磅秤1 台，則為
    被告所有供本件施用海洛因、安非他命所用之物，就此等扣
    案物部分，爰依刑法第38條第1 項第2 款規定沒收。至如附
    表編號2 另扣案之第二級毒品安非他命1 小包（毛重0.45公
    克，淨重0.05公克）、已使用過注射針筒1 支、吸食器1 組
    等物，係與被告一同為警查獲之歐俊良所有，經歐俊良於偵
    查中供認在卷（參見95年度毒偵字第5316號偵查卷第49頁）
    ，是被告辯稱上開扣案物品非其所有，與其本件施用毒品犯
    行無關，即屬有據，該等扣案物品既與被告本件犯行無關，
    爰不併於本案宣告沒收或銷燬之，附此敘明。
據上論斷，應依刑事訴訟法第273 條之1 第1 項、第299 條第1
項前段、毒品危害防制條例第10條第1 項、第2 項、第18條第1
項前段，刑法第11條、刑法第51條第5 款、第38條第1 項第2 款
，判決如主文。
本案經檢察官郭季青到庭執行職務。
中　　華　　民　　國　　96　　年　　7 　　月　　13　　日
　　　　　　　　　刑事第十九庭法  官  陳明偉
以上正本證明與原本無異。
如不服本判決應於送達後10日內向本院提出上訴狀。
                              書記官  強梅芳
中　　華　　民　　國　　96　　年　　7　　月　　14　　日
附表：
┌──┬────┬──────┬──────┬──────┬─────┐
│編號│查獲時間│查獲機關    │查獲地點　　│扣案物品    │起訴、併案│
│    │        │            │            │            │案號      │
├──┼────┼──────┼──────┼──────┼─────┤
│ 1  │95年7月 │臺北市政府警│臺北縣土城市│第一級毒品海│臺灣板橋地│
│    │20日下午│察局中正第二│中央路1段242│洛因2 包（合│方法院檢察│
│    │4 時30分│分局        │巷8 弄6 號1 │計淨重1 公克│署95年度毒│
│    │許      │            │樓騎樓      │）、第二級毒│偵字第5189│
│    │        │            │            │品甲基安非他│、5316號  │
│    │        │            │            │命2 包（驗餘│          │
│    │        │            │            │合計淨重1.46│          │
│    │        │            │            │公克）、吸食│          │
│    │        │            │            │器1組       │          │
├──┼────┼──────┼──────┼──────┤          │
│ 2  │95年7月 │臺北市政府警│臺北縣中和市│第二級毒品甲│          │
│    │28日下午│察局大安分局│華順街58號4 │基非他命8小 │          │
│    │5時50分 │            │樓          │包（驗餘淨重│          │
│    │許      │            │            │合計8.06公克│          │
│    │        │            │            │）（另扣得歐│          │
│    │        │            │            │俊良所有而與│          │
│    │        │            │            │甲○○本件施│          │
│    │        │            │            │用第一、二級│          │
│    │        │            │            │毒品犯行無關│          │
│    │        │            │            │之第二級毒品│          │
│    │        │            │            │安非他命1小 │          │
│    │        │            │            │包〈毛重0.45│          │
│    │        │            │            │公克〉、已使│          │
│    │        │            │            │用過注射針筒│          │
│    │        │            │            │1支、吸食器1│          │
│    │        │            │            │組）        │          │
├──┼────┼──────┼──────┼──────┼─────┤
│ 3  │95年8月4│臺北市政府警│臺北縣中和市│第一級毒品海│臺灣板橋地│
│    │日下午2 │察局北投分局│景平路與秀峰│洛因3包（驗 │方法院檢察│
│    │時30分許│            │街口        │餘合計淨重  │署95年度偵│
│    │        │            │            │0.23公克）、│字第5805號│
│    │        │            │            │第二級毒品甲│、19954號 │
│    │        │            │            │基安非他命3 │          │
│    │        │            │            │包（驗餘合計│          │
│    │        │            │            │淨重2.42公克│          │
│    │        │            │            │）          │          │
├──┼────┼──────┼──────┼──────┤          │
│ 4  │95年8月 │臺北市政府警│臺北縣永和市│第一級毒品海│          │
│    │17日下午│察局中正第二│永和路2段與 │洛因1包（淨 │          │
│    │6時30分 │分局        │竹林路口    │重1.79公克  │          │
│    │許      │            │            │）、第二級毒│          │
│    │        │            │            │品甲基安非他│          │
│    │        │            │            │命1包（驗餘 │          │
│    │        │            │            │淨重0.37公克│          │
│    │        │            │            │）          │          │
├──┼────┼──────┼──────┼──────┼─────┤
│ 5  │95年9月 │臺北市政府警│臺北縣土城市│第一級毒品海│臺灣板橋地│
│    │15日上午│察局大安分局│中央路1段242│洛因1包（淨 │方法院檢察│
│    │8時許   │            │巷8弄6號5樓 │重0.19公克  │署95年度偵│
│    │        │            │            │）、第二級毒│字第6464號│
│    │        │            │            │品安非他命1 │          │
│    │        │            │            │包（毛重0.4 │          │
│    │        │            │            │公克，淨重  │          │
│    │        │            │            │0.2公克 ）  │          │
├──┼────┼──────┼──────┼──────┼─────┤
│ 6  │95年12月│臺北市政府警│臺北市○○路│第二級毒品甲│臺灣板橋地│
│    │8日凌晨3│察局萬華分局│與華西街口  │基安非他命9 │方法院檢察│
│    │時30分許│            │            │小包（驗餘合│署96年度偵│
│    │        │            │            │計淨重6.95公│字第826號 │
│    │        │            │            │克）、磅秤1 │          │
│    │        │            │            │台、分裝袋2 │          │
│    │        │            │            │袋          │          │
└──┴────┴──────┴──────┴──────┴─────┘
附錄本案論罪科刑法條全文
毒品危害防制條例第十條第一項、第二項
施用第一級毒品者，處六月以上五年以下有期徒刑。
施用第二級毒品者，處三年以下有期徒刑。
毒品危害防制條例第十八條
查獲之第一、二級毒品及專供製造或施用第一、二級毒品之器具
，不問屬於犯人與否，均沒收銷燬之；查獲之第三、四級毒品及
製造或施用毒品之器具，無正當理由而擅自持有者，均沒入銷燬
之。但合於醫藥、研究或訓練之用者，得不予銷燬。
前項合於醫藥、研究或訓練用毒品或器具之管理辦法，由法務部
會同行政院衛生署定之。
